【裁判字號】    85,台上,3514
【裁判日期】    850718
【裁判案由】    違反麻醉藥品管理條例
【裁判全文】
最高法院刑事判決                              八十五年度台上字第三五一四號
    上  訴  人  甲○○
    選任辯護人  郭俊廷律師
右上訴人因違反麻醉藥品管理條例案件，不服台灣高等法院台南分院中華民國八十五
年五月八日第二審更審判決（八十五年度上更(一)字第六二號，起訴案號：台灣台南地
方法院檢察署八十三年度偵字第八四五七號），提起上訴，本院判決如左：
    主  文
上訴駁回。
    理  由
按刑事訴訟法第三百七十七條規定，上訴於第三審法院，非以判決違背法令為理由，
不得為之。是提起第三審上訴，應以原判決違背法令為理由，係屬法定要件。如果上
訴理由狀並未依據卷內訴訟資料，具體指摘原判決不適用何種法則或如何適用不當，
或所指摘原判決違法情事，顯與法律規定得為第三審上訴理由之違法情形，不相適合
時，均應認其上訴為違背法律上之程式，予以駁回。本件上訴意旨略稱：(一)、本案迄
今並無其他不利上訴人之人證、物證，唯一不利上訴人之證人何宗聰其在警訊、偵查
中、審理時之供述先後互異存有瑕疵，且與事實不符，原審未細究何宗聰一、二天吸
用一次安非他命並推算其鉅量之累積來源，亦未再傳訊何宗聰詰問之，顯有未善盡職
權調查事實之能事。(二)、又何宗聰之所以會在警訊偵訊時，攀指上訴人在白河鎮有販
賣五至六次安非他命予他，係因上訴人欠其新台幣（下同）五萬元未還，又懷疑上訴
人向中埔分局警察舉發其犯行，7.雙方原約定在鄭財興家見面還錢，上訴人未赴
約其竟遭警查獲，因而懷恨於心乃反咬上訴人以為報復，此經證人鄭財興在原審結證
甚詳，警員陳善得於3.1.原審調查時，亦證稱本案是有人舉發無訛，應已足證何宗
聰之挾怨報復證言，不可採信。原判決未採信立場中立，且親聞目睹之鄭財興所為證
明何宗聰因上訴人欠其五萬元未還，及懷疑上訴人舉發其吸食安非他命，挾怨報復，
乃反咬上訴人之有利證言，又未說明其理由，自難謂無判決不載理由及採證有違證據
法則之違誤云云。
惟查本件原判決認定上訴人甲○○於民國七十九年間，曾因藏匿人犯案件，經台灣台
北地方法院判處有期徒刑六月，於七十九年八月廿二日執行完畢。竟不知悔改，復以
概括之犯意，意圖營利，自八十三年一月間某日起至同年七月十八日止，以號碼00
0000000代號三八號之呼叫器及號碼000000000號之行動電話為聯絡
工具，經與何宗聰取得連繫後，先後多次在台南縣白河鎮某廿四小時超級商場前，非
法販賣化學合成麻醉藥品安非他命予何宗聰，前後計約五至六次，每次購買包數不詳
，每包一千元，嗣於八十三年七月廿二日上午十一時四十分許，經警在台南縣白河鎮
甘宅里一一四號鄭財興住處查獲何宗聰，經何宗聰供出安非他命係向甲○○所購買後
，始獲上情等情，因而撤銷第一審此部分諭知上訴人無罪不當之判決，改判論處上訴
人連續非法販賣化學合成麻醉藥品，累犯罪刑，已詳其認定犯罪事實之證據及憑以
認定之理由。並以上訴人否認非法販賣安非他命犯行，辯稱：伊於八十三年初迄至同
年三月止均在台北經營舞場生意，八十三年三月間舞場生意結束後，伊至同年五月以
後始返回台南縣白河鎮住處，伊不可能在上開期間返回台南縣白河鎮非法販賣安非他
命予何宗聰，又何宗聰前曾因伊向其借款五萬元未還而懷恨在心，另復誤認伊向警方
供出其行蹤而使其遭警逮捕，因而誣指伊非法販賣安非他命，又警方並未查獲伊販賣
安非他命之工具，如電子秤、夾鏈袋等相關物品，自不能認其有非法販賣安非他命犯
行云云，係卸責飾詞，於判決理由內詳予指駁。按證據之取捨，事實之認定，屬事實
審法院之職權行使，苟其判斷與論理法則及經驗法則無違，即不得任意指為違法。又
證據之證明力如何﹖由事實審法院依職權自由判斷之，此項自由判斷，苟係基於吾人
日常生活之經驗，而未違背客觀上應認為確實之定則，又已述其何以為此判斷之理
由者，亦不容漫指為違法。本件原審綜合卷內證人何宗聰於警訊及偵審中之迭次供述
及本於證據取捨之職權行使，就採用證人何宗聰之證言資為上訴人論罪科刑所為判斷
事實之形成心證理由，已闡述綦詳，且說明何宗聰嗣後翻異前供於一審供稱「警訊遭
刑求」、「我被警刑求才說甲○○賣我的」云云，何以不予採納之憑以論斷之理由，
經核與卷內訴訟資料並無不合，其採證與證據法則亦屬無違。又以證人鄭財興於一審
、原審證稱：「他（指何宗聰）是私下說甲○○欠他五萬元，他要把魏某咬下去」、
「何宗聰曾向我說因為甲○○欠他五萬元，所以他要咬甲○○，我們被抓，我們以為
是甲○○去報密的」云云，及證人黃蒼森、曾明進、楊國華等人所為之證述，何以均
不足資為上訴人之有利證明，亦已於判決理由內詳為論列及說明，其採證之運用及證
據調查程序之踐行，於法尚無不合，亦核無上訴意旨所指判決不載理由及證據調查未
盡之違法情形。再證人何宗聰於警訊，偵審中已到庭陳述明確，且原審並另囑託台灣
嘉義地方法院訊問何宗聰，何宗聰復已供明證稱伊並未向鄭財興說：「因為甲○○欠
我五萬元，所以要把甲○○咬下去」、及伊亦非因懷疑甲○○密報而誣指甲○○販賣
安非他命等語綦詳在卷（見上更(一)卷內筆錄之載），縱未再傳令到庭，依刑事訴訟
法第一百九十六條規定，亦無違誤。依上所述，上訴意旨徒憑己見，就原判決已說明
事項，或屬原審採證認事之職權行使，漫指為違法，而單純為事實上之枝節性爭執，
要與法律規定得為第三審上訴理由之違法情形，不相適合，依首揭說明，其上訴違背
法律上之程式，應予駁回。
據上論結，應依刑事訴訟法第三百九十五條前段，判決如主文。
中      華      民      國    八十五    年      七      月     十八     日
                              最高法院刑事第九庭
                                  審判長法官  謝  家  鶴
                                        法官  羅  一  宇
                                        法官  吳  昭  瑩
                                        法官  花  滿  堂
                                        法官  陳  世  淙
      右正本證明與原本無異
                                              書  記  官
中      華      民      國    八十五    年      七      月    二十四    日


司法院資訊處製作；財團法人民間司法改革基金會備份。
